【裁判字號】    99,訴,255
【裁判日期】    990520
【裁判案由】    毒品危害防制條例
【裁判全文】
臺灣基隆地方法院刑事判決               99年度訴字第255號
公  訴  人  臺灣基隆地方法院檢察署檢察官
被      告  甲○○
上列被告因毒品危害防制條例案件，經檢察官提起公訴（99年度
毒偵字第361號），被告就被訴事實為有罪之陳述，本院合議庭
裁定由受命法官獨任進行簡式審判程序審理，判決如下：
    主  文
甲○○施用第一級毒品，累犯，處有期徒刑玖月；又施用第二級
毒品，累犯，處有期徒刑肆月。應執行有期徒刑壹年。
    事  實
一、甲○○前曾因2 次施用第二級毒品安非他命案件，經觀察、
    勒戒後，均認無繼續施用毒品之傾向，各於民國87年6 月24
    日、88年9月9日釋放出所，並由臺灣高等法院及臺灣基隆地
    方法院檢察署檢察官分別於88年7月19日、88年9月6日，以
    87年度上易字笫3634號判決及88年度偵字第96、102號案件
    為免刑判決及不起訴處分確定；又因分別施用第一級毒品海
    洛因及第二級毒品安非他命案件，經臺灣基隆地方法院檢察
    署檢察官提起公訴並送強制戒治，經本院於90年3月19日，
    以89年度訴字第757號分別判處有期徒刑7月、4月，應執行
    有期徒刑10月確定；強制戒治部分，則於91年7月13日執行
    完畢；復因分別施用第一級毒品海洛因及第二級毒品安非他
    命案件，經本院於91年7月26日，以91年度訴字第256號分別
    判處有期徒刑8月、6月，應執行有期徒刑1年確定，上開二
    案接續執行，於93年4月13日執行完畢；再因施用第一級毒
    品海洛因案件，經本院於94年5月9日，以94年度訴字第175
    號判處有期徒刑1年確定；復因竊盜案件，經本院判處有期
    徒刑4月，上揭二罪，經本院於94年11月8日以94年度聲字第
    927號裁定應執行有期徒刑1年3月確定，於95年8月25日縮短
    刑期假釋出監並交付保護管束，管束期間屆滿，未經撤銷假
    釋，其未執行之刑以已執行論，而於95年9月29日執行完畢
    （構成累犯）。
二、詎甲○○猶不知戒除毒癮，復基於施用第二級毒品之犯意，
    於99年2 月24日中午某時，在基隆市○○區○○路85巷38號
    7 樓之2 居所內，將第二級毒品甲基安非他命置於鋁箔紙上
    以燒烤吸煙方式，施用第二級毒品甲基安非他命1 次；復另
    基於施用第一級毒品之犯意，於同年月25日凌晨3時許，在
    上開居所，以針筒注射方式，施用第一級毒品海洛因1次。
    嗣於同年2月25日下午3時10分許，為警在基隆市○○區○○
    路85巷38號前查獲，並持搜索票帶同甲○○至其上開居所搜
    索，扣得安非他命3包（毛重10.3公克）、海洛因1包（毛重
    2.9公克）等物（扣案之物另由臺灣基隆地方法院檢察署檢
    察官以99年度偵字第1093號販賣毒品案件處理）。另警徵得
    甲○○同意採尿送驗，結果呈嗎啡、可待因、安非他命、甲
    基安非他命之陽性反應，而查悉上情。
三、案經基隆市警察局移送臺灣基隆地方法院檢察署檢察官偵查
    起訴。
    理  由
壹、程序事項
    本件被告甲○○所犯者非為死刑、無期徒刑、最輕本刑為3
    年以上有期徒刑之罪或高等法院管轄第一審案件，其於準備
    程序進行中，先就被訴事實為有罪之陳述，經告知其簡式審
    判程序之旨，並聽取公訴人、被告之意見後，本院業已依刑
    事訴訟法第273條之1第1項之規定，裁定由受命法官獨任以
    簡式審判程序進行本案之審理。是依刑事訴訟法第273條之2
    之規定，本件之證據調查，即不受同法第159條第1項、第
    161 條之2、第161條之3、第163條之1及第164條至第170條
    規定之限制。
貳、實體事項
一、上揭事實，業據被告甲○○於警詢、檢察官偵查及本院準備
    程序及審理時坦承在卷，且其為警查獲後於99年2月25日19
    時10分許所採集之尿液經送驗結果，呈安非他命、甲基安非
    他命、嗎啡、可待因之陽性反應，此有99年3月10日台灣尖
    端先進生技醫藥股份有限公司出具之濫用藥物檢驗報告1紙
    附卷可稽（見99年度毒偵字第361號卷第90頁），足見被告
    自白與事實相符，其前因施用毒品案件，經裁定令入戒治處
    所施以強制戒治，於91年7月13日執行完畢釋放，94年間再
    犯施用毒品案件，亦有臺灣高等法院被告前案紀錄表附卷足
    佐。綜上，本案事證明確，被告於施用毒品後5年以內再犯
    施用毒品案件，是以本件施用第一級、第二級毒品之犯行，
    堪可認定，應依法論科。
二、論罪科刑：
(一)、查海洛因、安非他命分係毒品危害防制條例第2條第2項第1
    款、第2款所定之第一級、第二級毒品，被告於施用毒品後
    5年以內，再犯本件施用第一級毒品海洛因、第二級毒品安
    非他命之行為，係犯毒品危害防制條例第10條第1項、第2項
    之施用第一級、第二級毒品罪。被告持有第一級毒品海洛因
    及第二級毒品安非他命之低度行為，應為施用第一級、第二
    級毒品之高度行為所吸收，不另論罪。其所犯上開2罪，犯
    意各別，行為不同，應予分論併罰。又其前曾受如事實欄所
    示之有期徒刑執行完畢，此有臺灣高等法院被告前案紀錄表
    在卷可按，其於有期徒刑執行完畢後之5年內，故意再犯本
    件有期徒刑以上之罪，為累犯，其所犯上開2罪，均應依刑
    法第47條第1項加重其刑。
(二)、爰審酌被告犯罪之動機、曾有施用毒品之前科仍不知戒除，
    惟犯罪後坦承犯行，且所犯之施用毒品犯行乃戕害自己身心
    健康，並未危及他人等一切情狀，分別量處如主文所示之刑
    ，併定其應執行之刑。另查獲之安非他命3包（毛重10.3公
    克）、海洛因1包（毛重2.9公克），被告供稱一部分係供販
    賣、一部分係供自己施用，販賣毒品部分，檢察官另案偵辦
    ，而本案檢察官亦未聲請宣告沒收銷燬，爰不予宣告沒收。
三、據上論斷，應依刑事訴訟法第273條之1、第299條第1項前段
    ，毒品危害防制條例第23條第2項、第10條第1項、第2項，
    刑法第11條前段、第47條第1項、第51條第5款，判決如主文
    。
本案經檢察官乙○○到庭執行職務。
中    華    民    國    99    年    5    月    20    日
                  刑事第二庭法  官  陳伯厚
以上正本證明與原本無異。
如不服本判決應於收受送達後10日內向本院提出上訴書狀，並應
敘述具體理由；其未敘述上訴理由者，應於上訴期間屆滿後20日
內向本院補提理由書(均須按他造當事人之人數附繕本)「切勿逕
送上級法院」。
中    華    民    國    99    年    5     月    20    日
                            書記官  彭筠凱
附錄論罪法條：
毒品危害防制條例第10條第
施用第一級毒品者，處 6 月以上 5 年以下有期徒刑。
施用第二級毒品者，處 3 年以下有期徒刑。

司法院資訊處製作；財團法人民間司法改革基金會備份。
